臺灣屏東地方法院刑事判決　　　　　　　　　　　　九十三年度簡上字第一三七號
　　上　訴　人　臺灣屏東地方法院檢察署檢察官
　　被　　　告　甲○○　男　五.
右列上訴人因被告違反電信法案件，不服本院簡易庭於中華民國九十三年九月八日所
為之九十三年度簡字第一一九六號第一審判決（聲請簡易判決處刑案號：九十三年度
偵字第三七一三號）及併案審理（九十三年度偵字第四七七一號、三九九八號），本
院判決如左：
    主  文
原判決撤銷。
甲○○連續幫助違反無線電頻率、電功率、發射方式等有關電波監理業務，由交通部
統籌管理，非經交通部核准，不得使用之規定，未經核准擅自使用無線電頻率，因而
致干擾無線電波之合法使用，處拘役伍拾日，如易科罰金，以銀元參佰元（即新台幣
玖佰元）折算壹日，緩刑參年。扣案之放大器、激勵器、接收器各壹臺（以上扣押物
均無型名、無廠牌、無序號）、ＳＬＴ接收器壹台（無型名、無廠牌、無序號）、型
號ACDC000-00-00A激勵器壹台、功率放大器壹台（廠牌SIEL）及電源供應器壹台（廠
牌SUNFAR）均沒收。
     事　　實
一、張吉男（業經簡易判決處刑確定）前因違反電信法，於民國九十二年八月十三日
    及同年九月二十六日二次為警查獲，仍不知悔改，明知無線電頻率、電功率、發
    射方式及電台識別呼號等有關電波監理業務，由交通部統籌管理，非經交通部核
    准，不得使用或變更，竟又另興非法使用無線電頻率之概括犯意，在未獲交通部
    核准前，即自九十二年間某日起，向甲○○借用屏東縣春日鄉某地號果園（北緯
    二二度二三分一二．九秒、東經一二０度三七分０三．三秒）土地，架設接收器
    、激勵器、放大器等電信器材，甲○○明知張吉男所使用之無線電頻率尚未經過
    核准，仍基於幫助之概括犯意，先將土地借予張吉男使用，以獲取張吉男支付該
    果園所有電費支出之利益。之後，張吉男即利用裝置於屏東縣枋寮鄉○○路八二
    號二樓播音室之無線電發射機，將播音室現場節目發送至前述屏東縣春日鄉某地
    號果園內發送站之發射機，並使用ＦＭ１０２．５ＭＨｚ之無線電頻率發送射頻
    信息，又於九十三年三月間，張吉男再改以ＦＭ９８．７無線電頻率發送射頻信
    息，非法經營南台灣之聲廣播電台（惟未達干擾其他合法電台之程度），甲○○
    則承前揭幫助之犯意，每日均代張吉男將上開電信器材之電源開啟及關閉。嗣於
    迄至九十三年五月二十七日，始為警在前開北緯二二度二三分一二．九秒、東經
    一二０度三七分０三．三秒之果園，持搜索票查獲，並扣得接收器（無型名、無
    廠牌、無序號）、激勵器（無型名、無廠牌、無序號）、放大器（無型名、無廠
    牌、無序號）各一台。
二、潘張罔過（另以簡易判決處刑）明知無線電頻率、電功率、發射方式及電台識別
    呼號等有關電波監理業務，由交通部統籌管理，非經交通部核准，不得使用或變
    更，竟未經交通部核准，基於擅自使用無線電頻率之概括犯意，自九十三年一月
    間某日起，向甲○○借用前述屏東縣春日鄉某地號果園（北緯二二度二三分一二
    ．九秒、東經一二０度三七分０三．三秒，內寮高幹三五右分四三分一一旁處）
    土地，以接收器、激勵器、放大器等電信器材，架設未具名廣播電台，甲○○明
    知潘張罔過所使用之無線電頻率尚未經過核准，仍基於前述同一之幫助概括犯意
    ，再將土地借予潘張罔過使用，以獲取得將自己使用之肥料放置於潘張罔過搭蓋
    之鐵皮屋內之利益。之後，潘張罔過即於每日上午八時許至當日下午十時許，利
    用其未經交通部許可裝置於屏東縣恆春鎮○○路一七號四樓錄音室之無線電發射
    機，擅自使用無線電頻率將播音室現場節目發送至上開屏東縣春日鄉某地號果園
    內發送站之發射機，再由該處使用調頻ＦＭ九七．八兆赫（ＭＨＺ）之無線頻率
    發送射頻信息，對外主持該未具名之現場ＣＡＬＬ　ＩＮ廣播節目，而經營未經
    核准之未具名廣播電台，致干擾快樂廣播電台頻率ＦＭ九七．五兆赫（ＭＨＺ）
    ，嗣於九十三年五月二十七日，在屏東縣春日鄉某地號果園（北緯二二度二三分
    一二．九秒、東經一二０度三七分０三．三秒，內寮高幹三五右分四三分一一旁
    處），為警持搜索票查獲，並扣得ＳＬＴ接收器一台（無型名、無廠牌、無序號
    ）、型號ACDC000-00-00A激勵器一台（起訴書誤載為無型名、無廠牌、無序號）
    、功率放大器一台（廠牌SIEL，起訴書誤載為無型名、無廠牌、無序號）及電源
    供應器一台（廠牌SUNFAR，起訴書誤載為無型名、無廠牌、無序號）各一台。
三、案經交通部電信總局移送臺灣屏東地方法院檢察署檢察官偵查起訴及移送併辦。
　　　 理   由
一、右揭犯罪事實，業據被告坦承不諱，核與張吉男、潘張罔過之陳述相符，並有如
    主文欄所示之物扣案、交通部電信總局函二紙、交通部電信總局南區電信監理站
    非法電台及電波干擾處理報告表五份、照片二十四幀、廣播電台電場強度干擾測
    試表一份、內政部警政署電信警察隊第三中隊搜索筆錄及扣押物品目錄表各一紙
    在卷可證，被告犯行明確，應依法論科。
二、按無線電頻率、電功率、發射方式及電台識別呼號等有關電波監理業務，由交通
    部統籌管理，非經交通部核准，不得使用或變更，電信法第四十八條第一項定有
    明文。被告提供土地供違反上開規定，未經核准，擅自在中華民國領域內設置無
    線廣播電臺，使用無線電頻率之業者使用，其中幫助潘張罔過部分並因而致干擾
    無線電波之合法使用，其係以幫助他人犯罪之故意，觸犯非法使用無線電頻率之
    構成要件以外之行為，核其所為，有關犯罪事實一部分係犯電信法第五十八條第
    二項之罪、有關犯罪事實二部分係犯同案第三項之罪。按連續犯係以行為人基於
    概括之犯意，連續數行為而觸犯同一罪名為成立要件，是行為人如係基於概括之
    犯意，連續數行為而犯同一罪名，不論係正犯或幫助犯，因其犯罪之基本構成要
    件相同，自應成立連續犯（最高法院八十四年度台上字第六五五０號判例參照）
    。又按違反電信法第四十八條第一項規定，未經核准擅自使用或變更無線電頻率
    者（電信法第五十八條第二項），與因而致干擾無線電波之合法使用者（電信法
    第五十八條第三項），一為基本構成要件，一為其加重結果要件之規定，是被告
    基於概括之幫助犯意，連續二幫助行為而觸犯基本構成要件相同之罪名，應論以
    幫助犯之連續犯，從較重之電信法第五十八條第三項處斷，並加重其刑。因被告
    乃係基於幫助他人犯罪之意思，參與犯罪構成要件以外之行為，為幫助犯，爰依
    刑法第三十條第二項之規定減輕其刑，並先加後減之。公訴人雖未就被告幫助潘
    張罔過之犯行聲請簡易判決處刑，然檢察官聲請簡易判決處刑與起訴有同一效力
    ，而檢察官就犯罪事實一部起訴者，效力及於全部，刑事訴訟法第四百五十一條
    第三項、第二百六十七條分別定有明文。本案未聲請簡易判決部分與已聲請簡易
    判決處刑部分，有連續犯之裁判上一罪關係，已如前述，本院自應就此移送併辦
    之部分一併加以審理。
三、原審據以論罪科刑，固非無見，惟查原判決未及就被告所為併案部分之行為一併
    審理，尚有未洽。檢察官上訴意旨指摘原判決不當，為有理由，自應由本院將原
    判決撤銷改判。茲審酌被告貪圖小利而幫助非法地下電台業者，但犯罪所得利益
    微小、彼等行為對合法立案之快樂廣播電台造成之干擾程度，及犯後尚知坦承犯
    行，態度良好等一切情狀，量處如主文所示之刑，並諭知易科罰金之折算標準，
    以資懲儆。又被告甲○○前未曾受有期徒刑以上刑之宣告，有卷附被告全國前案
    紀錄表可按，其因一時失慮而罹刑章，本院認經此偵審程序，被告當已知所警惕
    ，信無再犯之虞，爰宣告緩刑三年，以啟自新。扣案之放大器、激勵器、接收器
　　各一臺（以上扣押物均無型名、無廠牌、無序號）為張吉男犯罪所用之物、ＳＬ
　  Ｔ接收器一台（無型名、無廠牌、無序號）、型號ACDC000-00-00A激勵器壹台、
    功率放大器一台（廠牌SIEL）及電源供應器一台（廠牌SUNFAR）為供被告潘張罔
    過犯罪所用之物，業據其供明在卷，復有內政部警政署電信警察隊第三中隊搜索
    筆錄及扣押物品目錄表各一紙附卷足考，爰均依電信法第六十條之規定宣告沒收
    。
據上論斷，應依刑事訴訟法第四百五十五條之一第一項、第三項、第三百六十九條第
一項前段、第三百六十四條，電信法第五十八條第三項、第六十條，刑法第十一條前
段、第五十六條、第三十條第二項、第四十一條第一項前段、第七十四條第一款，罰
金罰鍰提高標準條例第二條，判決如主文。
本案經檢察官葉容芳到庭執行職務
中      華      民      國      九十三    年  十二    月    二十四    日
                                     臺灣屏東地方法院刑事第六庭
                                         審判長法  官  石家禎
                                               法  官  許心
                                               法  官  林家聖
右正本證明與原本無異。
如不服本判決應於收受本判決送達後十日內向本院提出上訴書狀，其未敘述上訴理由
者，並得於提起上訴後十日內向本院補提理由書狀（均須按他造當事人之人數附繕本
 ）「切勿逕送上級法院」
                                               書記官  魏慧夷
中      華      民      國      九十三    年  十二    月    二十四    日
附錄本判決論罪科刑法條：
電信法第四十八條第一項
無線電頻率、電功率、發射方式及電臺識別呼號等有關電波監理業務，由交通部統籌
管理，非經交通部核准，不得使用或變更；無線電頻率之規劃分配、申請方式、指配
原則、核准之廢止、使用管理、干擾處理及干擾認定標準等電波監理業務之辦法，由
交通部定之。
電信法第五十八條
違反第四十六條第五項規定，設置或使用無線廣播電臺或無線電視電臺發送射頻信息
，致干擾無線電波之合法使用者，處二年以下有期徒刑、拘役或科或併科新臺幣六十
萬元以下罰金。
違反第四十八條第一項規定，未經核准擅自使用或變更無線電頻率者，處拘役或科或
併科新臺幣二十萬元以下罰金。
犯前項之罪，因而致干擾無線電波之合法使用者，處二年以下有期徒刑、拘役或科或
併科新臺幣六十萬元以下罰金。
電信法第六十條
犯第五十六條至第五十八條之罪者，其電信器材，不問屬於犯人與否，沒收之。
